臺灣高等法院臺中分院刑事附帶民事訴訟判決　　　　九十一年度附民字第二六七號
　　原　　　告　庚○○
　　　　　　　　丁○○
　　　　　　　　甲○○
　　　　　　　　己○○(即楊宛.
　　　　　　　　丙○○
　　　　　　　　乙○○
　　被　　　告　戊○○
　　　　　　　　辛○○
右當事人間因被告常業詐欺等案件（九十年度上訴字第一三四五號），提起附帶民訴
案件，本院判決如左：
      主  文
被告應連帶給付原告己○○、甲○○新台肆拾貳萬貳仟元及民國九十一年八月二日起
至清償日止，按年息百分之五計算之利息。
被告應連帶給付原告庚○○、丁○○新台幣柒佰伍拾捌萬伍仟元，及自民國九十一年
八月二日起至清償日止，按年息百分之五計算之利息。
被告應連帶給付原告丙○○新臺幣肆佰柒拾貳萬陸仟伍佰元，及自民國九十一年八月
二日起至清償日止，按年息百分之五計算之利息。
本判決第一項，於原告己○○、甲○○以新台幣壹拾肆萬元供擔保後，得假執行。但
被告戊○○、辛○○於假執行程序實施前，以新台幣肆拾貳萬元，供擔保後得免假執
行。
本判決第二項，於原告庚○○、丁○○以新台幣貳佰陸拾萬元供擔保後，得假執行。
但被告戊○○、辛○○於假執行程序實施前，以新台幣柒佰伍拾捌萬伍仟元，供擔保
後得免假執行。
本判決第三項，於原告丙○○以新台幣壹佰陸拾萬元供擔保後，得假執行。但被告戊○○、辛○○於假執行程序實施前，以新台幣肆佰柒拾貳萬陸仟伍佰元，供擔保後得
免假執行。
原告己○○、甲○○、庚○○、丁○○、丙○○其餘之假執行之聲請及原告乙○○之
訴及其假執行之聲請，均駁回
      事  實
壹、原告方面：
一、原告訴之聲明：
    １、被告應連帶給付原告己○○、甲○○新台幣（以下同）三百二十二萬七千六
        百四十元，及自起訴繕本送達之翌日即九十一年八月二日起至清償日止，按
        年息百分之五計算之利息。
    ２、被告應連帶給付原告庚○○、丁○○一千二百二十三萬元及起訴繕本送達之
        翌日即九十一年八月二日起至清償日止，按年息百分之五計算之利息。
    ３、被告應連帶給付原告丙○○一千零二十一萬元，及自起訴繕本送達之翌日即
       九十一年八月二日起至清償日止，按年息百分之五計算之利息。
    ４、被告應連帶給付原告乙○○九十八萬三千二百元，及自起訴繕本送達之翌日
        即九十一年八月二日起至清償日止，按年息百分之五計算之利息。
    ５、原告等願供擔保，請准宣告假執行。
二、原告等陳述稱：
　　戊○○、辛○○夫妻二人於臺中市北屯區三光巷三八之六號處開設普願精舍，以
    供其個人及其餘信眾頌經修佛使用，並於八十五年間，在同上址成立「臺中市普
    願慈悲協會」，該協會由辛○○擔任理事長、戊○○擔任總幹事，戊○○、辛○○二人於經營上揭普願精舍，及擔任上揭協會理事長、總幹事期間，並由戊○○
    提供其個人於臺中市第三信用合作社（已改制為臺中市三信商業銀行）第二六九
    ０八─二號、及戊○○向信眾李安群借得之同上揭銀行第三０六六０六號、第三
    三八一七─七號帳戶，以供至該精舍與協會參拜之信眾捐款使用；而戊○○、辛○○二人，以修佛為其志業，原應本於上揭精舍及協會設立宗旨渡化眾生、救濟
    貧困，惟其二人竟均意圖為自己不法之所有，基於共同概括之犯意聯絡，以假藉
    興建佛堂、或信眾有死劫之虛偽事由，向信眾甲○○、己○○（即楊宛芸）、庚○○、丁○○、丙○○等人佯稱須捐贈款項予上揭精舍或協會，以得改運、或超
    脫、或得子、或事業順利、迴避死劫等，其情形如下：
    Ａ：甲○○、己○○之部分，共三百二十二萬七千六百四十元：
    (1)：甲○○、己○○夫妻二人，因久年無子，於八十一年間，而至上揭精舍摩拜
    請示神明，戊○○、辛○○二人則對甲○○、己○○二人佯稱：其二人身上存有
    魔障、業障，若要家庭幸福與事業順利，即須發心作功德，且其二人命中無子，
    且會生三個女兒，如果要生個兒子，就要求菩薩轉因緣，要捐贈天公爐一個等語
    ，致使其二人不疑有他，陷於錯誤，而交付新臺幣（以下同）二十萬元。
    (2)：於八十一年間，辛○○向己○○佯稱北方天王為送財的神祇，若要與甲○○
    事業順利，即須發心作北方天王之神像，致使己○○不疑有他，誤信為真，而交
    付二十萬元。
    (3)：於八十二年間，新建之普願精舍會址有三片大門必需製作，辛○○則向己○○佯稱該精舍大門如由己○○發心完成，代表門面與面面俱到等，致使己○○不
    疑有他，陷於錯誤，而交付五十萬元，以製作完成該精舍之三片鐵捲門大門。
    (4)：於八十二年間，辛○○向甲○○佯稱要常佈施，事業才會順利，生意才會好
    ，該精舍二樓之香爐可由其二人發心完成等語，致使甲○○、己○○二人不疑有
    他，陷於錯誤，而交付十萬元，以製作上揭精舍二樓之香爐。
    (5)：又於八十二、三年間，辛○○於己○○至該精舍參拜時，即帶同己○○至該
    精舍七樓處，對己○○佯稱該精舍之一至七樓要設道場，七樓並要作藥師佛寶殿
    ，該藥師佛寶殿之藥師佛金身，發心功德可為回向等，致使己○○不疑有他，陷
    於錯誤，而交付七十萬元。
    (6)：八十三年間，戊○○、辛○○二人一同至臺中市○區○○路二段一五七巷十
    一號三樓之二甲○○、己○○二人住處，對甲○○、己○○二人佯稱菩薩指點甲○○要發心製作價格一百萬元之富貴大柱一支，經甲○○、己○○二人告知已無
    資力可供捐贈時，其二人再對甲○○佯稱普薩指點甲○○有能力，要甲○○發願
    捐贈，一定會圓滿等語，致使甲○○、己○○二人不疑有他，誤信為真，而陸續
    交付十八萬元。
    (7)：迄於八十三、四年間，甲○○與己○○二人仍無子息，再至上揭精舍摩拜請
    示，辛○○即再對其二人佯稱因其二人福報不夠，所以己○○未能懷孕得子，尚
    需多修福布施，使己○○不疑有他，誤信為真，而分別交付十一萬元，以購買該
    精舍五樓地藏王菩薩、交付五萬元以購買苻法爐、交付五萬元以參與辛○○於該
    精舍內主辦之水陸大法會。
    (8)：八十四年間，辛○○再對己○○佯稱其罪障、業障深重，要發大願始得消彌
    罪障與業障，及如願生子，該精舍四樓之八百萬元之彌勒寶殿、及四十萬元之四
    大天王，可由己○○發心等語，致使己○○不疑有他，陷於錯誤，而分別交付五
    千元、及一萬元。
    (9)：再於八十五年間，辛○○向己○○佯稱己○○生下之小孩與父親甲○○無緣
    ，若小孩生下來，甲○○就會死掉，因該二人都屬牛相剋，王不應見王，無緣只
    好結法緣，小孩是要來替甲○○修行，要等父親福報俱足才會投胎，己○○需繼
    續佈施修福作功德給小孩，等福報俱足，自能滿願，就會順利懷孕生子，己○○
    之前二次流產是因菩薩指點，幫己○○將二個女兒的緣轉調，所以才比較慢懷孕
    等；迄於八十五年三月二十九日，己○○經驗孕結果，得知已經懷孕，辛○○要
    求己○○要還願，己○○即交付十五萬元予辛○○，惟至當日晚上，己○○呈現
    流產現象，辛○○即要己○○求「普巴金剛」安胎，致使己○○不疑有他，誤信
    為真，而交付十四萬元予辛○○、其後辛○○亦對己○○佯稱菩薩指示己○○要
    發心作「藥叉大將」以還求子懷孕之願，致使己○○不疑有他、誤信為真，繼而
    交付八萬元。
    (10)：於八十四年至八十七年間，辛○○對己○○佯稱：要家庭幸福、事業順利，
    需點萬佛燈贈萬佛，致使己○○不疑有他，陷於錯誤，而交付五萬元，點每盞一
    萬元之法輪長轉富貴吉祥燈五盞、交付十萬元，點每盞五千元之法輪長轉萬事如
    意燈二十盞、交付二十五萬元，捐贈每尊萬元之五萬佛正面五尊、交付九萬元，
    捐贈每尊三萬元之萬佛側面三尊，及自八十五年九月份起，至八十七年十二月份
    止，每月供養五千元計十三萬五千元，及韋陀、伽藍燈具三萬六千元。
    Ｂ：庚○○、丁○○之部分共一千二百二十三萬元：
    (1)：庚○○與戊○○為兄弟關係，於八十二年四月十六日，庚○○因有婚外情，
    其配偶丁○○前往上揭精舍參拜請示，辛○○則趁丁○○急於求取解決庚○○之
    婚外情而慌亂無助之機會，對丁○○佯稱如要解決庚○○之婚外情，就要化轉夫
    之逆外情緣，要發心捐贈該精舍內價格一百萬元之北方大柱，即可解決，致使丁○○不疑有他，陷於錯誤，而交付一百萬元。
    (2)：於八十三年七月十日，庚○○、丁○○夫妻二人於住處內所供養菩薩之香爐
    起火燃燒，而至上揭精舍請教辛○○，辛○○則藉機對其二人佯稱菩薩指點其二
    二人供養共價六十萬元之阿彌陀佛金身一只，致使庚○○、丁○○二人不疑有他
    ，陷於錯誤，而交付六十萬元。
    (3)：八十三年八月二十三日，因庚○○事業不順遂，丁○○前至該精舍領佛參拜
    ，辛○○則藉機對丁○○佯稱：感應至菩薩指點丁○○與庚○○二人應為無相佈
    施，要發心捐贈普願精舍之匾額，致使丁○○、庚○○二人不疑有他，陷於錯誤
    ，而交付一百萬元。
    (4)：八十二、三年間，辛○○向庚○○佯稱，要購買臺中市三光巷之房屋購為普
    願精舍之道場使用，需要一筆定金，需由庚○○發心，致使庚○○不疑有他，陷
    於錯誤，而交付一百六十萬元。
    (5)：於八十三年間，辛○○對庚○○、丁○○二人佯稱經菩薩指點需由庚○○、
    丁○○二人發心捐贈臺中市三光巷五十弄一之二號五樓共價八百萬元之房屋供為
    道場使用，否則會有死劫等，致使庚○○、丁○○二人不疑有他，陷於錯誤，而
    自八十三年間起至八十七年間，陸續給付計四百四十八萬元，戊○○、辛○○二
    人則於收受後，並未供為購買上揭道場用地使用。
    (6)：於八十四年十一月十一日，因庚○○經營事業不順遂，丁○○前至上揭精舍
    禮佛參拜，辛○○則藉機對丁○○佯稱經菩薩指示丁○○會有災厄，要化解逆境
    ，需發心捐贈該精舍之大柱，致使丁○○、庚○○二人不疑有他，陷於錯誤，而
    由庚○○交付一百萬元。
    (7)：於八十六年十二月十八日，丁○○至該精舍禮佛參拜時，辛○○即對丁○○
    佯稱：庚○○將會有生死之災，若要起死回生，要發心供該精舍之佛前水晶大燈
    等語，致使丁○○、庚○○二人不疑有他，陷於錯誤，而以庚○○名義交付六十
    萬元、以其小孩名義捐贈二十萬元，計八十萬元。
    (8)：八十六年九月二十七日，庚○○至該精舍禮佛參拜時，辛○○向庚○○佯稱
    ：其感應至菩薩指點庚○○會有官司之災，要庚○○發願作捐贈該精舍七樓藥師
    寶殿藥師寶殿佛桌之功德始得消災解厄，致使庚○○不疑有他，陷於錯誤，而交
    付一百萬元予該精舍以供製作藥師寶殿佛桌使用，惟實際上該藥師寶殿之佛桌並
    未施作。
    (9)：另辛○○於庚○○、丁○○二人至該精舍禮佛參拜時，對庚○○、丁○○二
    人佯稱：將來會有不利之事情發生或所生之小孩考試如果要順利須要點燈與供萬
    佛，始可消災解厄等語，致使庚○○、丁○○二人不疑有他，陷於錯誤，而在該
    精舍內點每盞計一萬元之法輪常轉富貴吉祥燈計二十二盞，共二十二萬元、點每
    盞五千元之法輪常轉萬事如意燈計十盞，共十萬元、供奉每尊五萬元之萬佛正面
    計六尊，共三十萬元、每尊三萬元之萬佛側面計六尊，共十八萬元。
    Ｃ：丙○○之部分共一千零二十一萬元：
　　(1)：於七十九年間，丙○○因所經營之生意不順遂、夫妻失和、其子身體欠佳，
    而前至該精舍禮佛參拜時，戊○○、辛○○二人即藉機對丙○○佯稱經由佛祖之
    指示，上揭情事係因有陰霾跟隨者而致，需要發心捐贈精舍內之器物，始得超脫
    ，致使丙○○不疑有他，陷於錯誤，而捐贈該精舍內房間打通作為佛堂使用之款
    項計十萬元。
    (2)：於八十一年間，丙○○因被人倒債而前至該精舍參拜請示，辛○○即藉機對
    丙○○要在佛前發願發心捐贈五十萬元來回向，始得所經營之生意興盛等語，致
    使丙○○不疑有他，陷於錯誤，而交付五十萬元予該精舍。
    (3)：於八十三年間，丙○○因事業不順遂與夫妻失和而前至該精舍請示，辛○○
    則藉機對丙○○佯稱：其福報不足，夫妻之間存有業障，需由丙○○在佛前發願
    再以經由菩薩指示丙○○需捐贈新建之道場一樓之大柱，以為福報等語，致使丙○○不疑有他，陷於錯誤，而交付一百萬元。
    (4)：於八十一年間，丙○○因自認所經營事業較為順遂，前往該精舍摩拜時，辛○○則對丙○○佯稱係因菩薩之保佑才會事業順遂，所以要作功德、佈施、植福
    田，需由丙○○繼續捐贈該精舍內之韋陀菩薩、伽籃菩薩一對，致使丙○○不疑
    有他，陷於錯誤，而交付二十萬元。
    (5)：八十一年間，丙○○因懷孕流產，辛○○則趁機對丙○○佯稱：丙○○之身
    後跟隨著兩個小男孩之陰霾，要丙○○作功德給該二名小男孩之陰霾，始得消災
    解厄等語，而該精舍內適缺乏價格二十萬元之缽一個，需要丙○○發心作該功德
    等語，致使丙○○不疑有他，陷於錯誤，而交付二十萬元，以供購買上開之缽使
    用。
    (6)：於八十二年間，丙○○至該精舍禮佛參拜時，辛○○趁機對丙○○佯稱丙○○之夫會有外遇、婚外情，會很嚴重，有可能導致夫妻分開。須作功德回向，該
    精舍二樓之天公爐可由丙○○發心，以消除上揭災厄等語，致使丙○○不疑有他
    ，誤信為真，而交付二十萬元以供購買該精舍二樓之天公爐所用。
    (7)：八十四年間，丙○○因其第三個兒子身體不適，八十五年間更曾至臺中市榮
    民總醫院住院等情，而至該精舍禮佛參拜請示，辛○○則趁機對丙○○佯稱丙○○如要其子身體復元、夫妻和好、及其本人與第三個兒子均免於前揭(5)所述之二
    名小男孩陰霾糾纏，需要發心作該精舍七樓藥師寶殿相關器物，致使丙○○不疑
    有他，誤信為真，而交付二百八十萬元，以供養該精舍七樓藥師寶殿、一百萬元
    ，以供至製作該精舍七樓藥師寶殿之大柱三支、及點每盞一萬元之法輪常轉富貴
    吉祥燈七盞計七萬元、點每盞五千元之法輪常轉萬事如意燈十八盞計九萬元、每
    尊五萬元之正面萬佛六尊計三十萬元、每尊三萬元之側面萬佛十尊計三十萬元。
    (8)：另於八十四年間，辛○○向丙○○佯稱其感應普薩說丙○○之福報不夠，而
    彌勒菩薩是送財的，而丙○○亦係作生意、作股票的，彌勒菩薩對丙○○是最好
    的，且菩薩指點丙○○要作六十五萬元之彌勒菩薩金身之功德等語，致使丙○○
    不疑有他，誤信為真，而以分期付款方式陸續交付計六十五萬元與該精舍。
    (9)：八十五年間，上揭普願精舍辦理法會後，共供奉藥師佛像二十一尊，辛○○
    即對丙○○佯稱該藥師佛像法力高強，且經由藥師佛菩薩指示丙○○需供養其中
    一尊等語，致使丙○○不疑有他，陷於錯誤，而交付十萬元以請回上揭藥師佛像
    一尊回家供養。
    (10)：八十六年二月間，丙○○因臺中縣政府招標臺中縣大里市二期重劃區之土地
    問題前至上揭精舍禮佛請示，辛○○即趁機對丙○○佯稱：可以前往投標，但要
    在佛前發願如果標到土地要拿出二百萬元來做藥師寶殿如此家中才會平安、第三
    個兒子也才會健康等語，丙○○於八十六年三月二十五日開標後標得其中一筆土
    地，而再至該精舍詢問何時得以出售他人時，辛○○則藉機對丙○○佯稱如果不
    交付前揭發願之二百萬元，可能要等上一年以上之時間始有人購買等語，致使丙○○不疑有他，誤信為真，且上開標得土地款項又係丙○○向第三者借貸而來，
    利息負擔沉重，丙○○乃於八十六年十一月二十四日匯入一百萬元至戊○○於臺
    中市三信商業銀行帳戶內，並於八十七年間陸續交付其餘款項一百萬元。
    Ｄ：乙○○部分：
    於八十二年間，因信眾乙○○曾有流產紀錄而至該精舍禮佛參拜時，辛○○即趁
    機對乙○○佯稱要發心認捐，即可順利懷孕生產，致使乙○○不疑有他，陷於錯
    誤，而於懷第一胎身孕時，交付約一百萬元。
三、綜上所述，被告二人基於共同詐欺犯意聯絡，施用詐術，使原告受有上開損害，
    因依侵權行為、不當得利之法律關係，請求如訴之聲明。並分別提出便箋、支票
    、匯款申請書、互助會單、互助會簿、銀行存款簿等件（以上均影本）為證。
貳、被告方面：
    被告二人均求為判決駁回原告之訴及假執行之聲請，如受不利判決願供擔保請宣
    告假執行。否認有詐欺取財之行為，主張原告六人；雖有隨喜佈施，但其金額並
    非如原告等所主張，被告並無詐騙，並引用刑事卷證。
      理  由
一、原告甲○○、己○○、庚○○、丁○○、丙○○主張如附表所示被告戊○○、辛○○之右揭詐欺事實，業據其等提出便箋、支票、匯款申請書等件為證，而戊○○、辛○○如附表所示之詐欺犯行，本院刑事訴訴訟程序，依原告等之指訴，及
    便箋、支票、匯款申請書等件為證，認定應成立詐欺罪者如附表所示。被告戊○○、辛○○否認有如附表所示詐欺行為，難予採信。原告甲○○、己○○、庚○○、丁○○、丙○○主張被告二人有如附表所示之詐欺行為，可以認為實在。
二、原告庚○○、丁○○、甲○○、己○○、丙○○所主張如事實欄所示之事實，超
    過附表所示部分，庚○○、丁○○、甲○○、己○○、丙○○僅提出便箋為證，
    既為被告所否認，尚不足以認被告二人有此部分詐欺侵權行為。又原告乙○○主
    張於八十二年間，因曾有流產紀錄而至該精舍禮佛參拜時，辛○○即趁機對乙○○佯稱要發心認捐，即可順利懷孕生產，致使乙○○不疑有他，陷於錯誤，而於
    懷第一胎身孕時，交付約一百萬元云云，但為被告所否認。乙○○雖提出銀行存
    款簿證明其有提款，但上開存款簿之記載，並不能據以證明乙○○有交付款項予
    被告之事實，是乙○○主張之事實，不能信為真正。
三、按故意或過失不法侵害他人之權利者，負損害賠償責任；數人共同不法侵害他人
    之權利者，連帶負損害賠償責任，民法第一百八十四條第一項、第一百八十五條
    第一項，分別定有明文。本件被告辛○○、戊○○如附表所示之詐欺犯行，共同
    向甲○○、己○○詐得四十二萬二千元，共同向庚○○、丁○○詐得七百五十八
    萬五千元，共同向丙○○詐得四百七十二萬六千五百元。則甲○○、己○○本於
    侵權之法律關係請求被告應連帶給付四十二萬二千元之範圍內；庚○○、丁○○
    請求被告應連帶給付七百五十八萬五千元之範圍內；丙○○請求被告應連帶給付
    四百七十二萬六千五百元之範圍內，及均自起訴狀繕本送達之翌日即九十一年八
    月二日起至清償日止，按年息百分之五計算之利息，為有理由，應予准許。原告
    甲○○、己○○、庚○○、丁○○、丙○○均陳明願供擔保聲請假執行；被告亦
    均陳明如受不利判決，願供擔保免假執行。因就上開原告之請求有理由部分，各
    定相當擔保金額准許之。
四、原告甲○○、己○○、庚○○、丁○○、丙○○超過附表一部分詐欺金額之請求
    ，原告乙○○之請求，因不能證明被告有此部分詐欺犯行，其等請求自屬無據，
    應予駁回。原告等此部分假執行之請求，因失所依附，應併駁回。
五、本件原告其他之主張，與判決之結果不生影響，因不予審究。
六、據上論結，應依刑事訴訟法第四百九十條前段，第四百九十一條、第五百零二條
    ，民事訴訟法第三百九十條第二項、第三百九十二條，判決如主文。
中        華  　    民        國  九 十 一  年    十二    月    十 　   日
                                  臺灣高等法院臺中分院刑事第九庭
                                        審判長法　官　陳　筱　珮
                                              法  官　康  應  龍
                                              法  官　趙　春　碧
右正本證明與原本無異。
如不服本判決，須對於刑事訴訟之判決有上訴時，始得於本判決送達後十日內向本院
提出上訴狀，其未敘述理由者，應於提出上訴狀後十日內向本院補提出理由書，並按
他造當事人之人數提出繕本。
                                              書記官  陳　文　琴
中        華  　    民        國  九 十 一  年    十二    月    十二    日
                                                                        Ｋ
        附  表：
    Ａ：甲○○、己○○之部分：
    （１）於八十二、三年間，辛○○於己○○至該精舍參拜時，即帶同己○○至該
          精舍七樓處，對己○○佯稱該精舍之一至七樓要設道場，七樓並要作藥師
          佛寶殿，該藥師佛寶殿之藥師佛金身，發心功德可為回向等，致使己○○
          不疑有他，陷於錯誤，而交付發票人甲○○、付款銀行台中三信、票號0
          000000號、面額二萬元之支票，存入戊○○台中三信帳戶。
    （２）於八十三、四年間，甲○○與己○○二人仍無子息，至上揭精舍摩拜請示
          ，辛○○即再對其二人佯稱因其二人福報不夠，所以己○○未能懷孕得子
          ，尚需多修福布施，使己○○不疑有他，誤信為真，而分別交付台中三信
          、票號0000000號、面額十四萬一千元、八十五年四月十八日期；
          台中三信、票號0000000號、面額二萬一千元、八十五年七月十二
          期之支票二紙，以購買該精舍五樓地藏王菩薩、苻法爐、及參與辛○○於
          該精舍內主辦之水陸大法會。
    （３）再於八十五年間，辛○○向己○○佯稱己○○生下之小孩與父親甲○○無
          緣，若小孩生下來，甲○○就會死掉，因該二人都屬牛相剋，王不應見王
          ，無緣只好結法緣，小孩是要來替甲○○修行，要等父親福報俱足才會投
          胎，己○○需繼續佈施修福作功德給小孩，等福報俱足，自能滿願，就會
          順利懷孕生子，己○○之前二次流產是因菩薩指點，幫己○○將二個女兒
          的緣轉調，所以才比較慢懷孕等；迄於八十五年三月二十九日，己○○經
          驗孕結果，得知已經懷孕，辛○○要求己○○要還願，並求普巴金剛安胎
          ，發心作藥叉大將以還求子懷孕之願，己○○即先後交付台中三信、票號
          0000000號、面額十萬元、八十五年三月二十九日期；台中三信、
          票號0000000號、面額十四萬元、八十五年七月十六日期之支票二
          紙予辛○○。
    Ｂ：庚○○、丁○○之部分：
    （１）庚○○與戊○○為兄弟關係，於八十二年四月十六日，庚○○因有婚外情
          ，其配偶丁○○前往上揭精舍參拜請示，辛○○則趁丁○○急於求取解決
          庚○○之婚外情而慌亂無助之機會，對丁○○佯稱如要解決庚○○之婚外
          情，就要化轉夫之逆外情緣，要發心捐贈該精舍內之北方大柱，即可解決
          ，致使丁○○不疑有他，陷於錯誤，而交付票號ＴＢ00000000號
          、面額二十萬元、八十三年九月三十日期之支票一紙予辛○○夫婦。
    （２）於八十三年七月十日，庚○○、丁○○夫妻二人於住處內所供養菩薩之香
          爐起火燃燒，而至上揭精舍請教辛○○，辛○○則藉機對其二人佯稱菩薩
          指點其二人供養共價六十萬元之阿彌陀佛金身一只，致使庚○○、丁○○
       二人不疑有他，陷於錯誤，而交付票號ＴＢ0000000號、面額二十
          萬元、八十三年十一月三十日期之支票一紙。
    （３）八十三年八月二十三日，因庚○○事業不順遂，丁○○前至該精舍領佛參
          拜，辛○○則藉機對丁○○佯稱：感應至菩薩指點丁○○與庚○○二人應
          為無相佈施，要發心捐贈普願精舍之匾額，致使丁○○、庚○○二人不疑
          有他，陷於錯誤，於八十三年十月六日匯款二十萬元至戊○○台中三信二
          六九０八二號帳戶內；並交付票號ＴＢ0000000號、面額二十萬元
          、八十三年十二月三十一日期；票號ＴＢ0000000號、面額二十萬
          元、八十四年一月三十一日期之支票二紙。
    （４）八十二、三年間，辛○○向庚○○佯稱，要購買臺中市三光巷之房屋作為
          普願精舍之道場使用，需要一筆定金，要由庚○○發心，致使庚○○不疑
          有他，陷於錯誤，而交付票號ＴＢ0000000號、面額六十萬元、八
          十二年六月三十日期；票號ＴＢ0000000號、面額五十萬元、八十
          二年七月十日期；票號ＴＢ0000000號、面額五十萬元、八十二年
          九月十日期之支票三紙。
    （５）於八十三年間，辛○○對庚○○、丁○○二人佯稱經菩薩指點需由庚○○
          、丁○○二人發心捐贈臺中市三光巷五十弄一之二號五樓共價八百萬元之
          房屋供為道場使用，否則會有死劫等，致使庚○○、丁○○二人不疑有他
          ，陷於錯誤，於八十三年十二月五日匯款三百萬元至戊○○台中三信上開
          帳戶內；並陸續交付票號ＴＢ0000000號、面額四十萬元、八十五
          年十日期；票號ＴＢ0000000號、四十萬元、八十五年十一月五日
          期；票號ＴＢ00000000號、十萬元、八十六年五月三十一日期之
          支票三紙。辛○○二人則於收受後，並未供為購買上揭道場用地使用。
    （６）於八十四年十一月十一日，因庚○○經營事業不順遂，丁○○前至上揭精
          舍禮佛參拜，辛○○則藉機對丁○○佯稱經菩薩指示丁○○會有災厄，要
          化解逆境，需發心捐贈該精舍之大柱，致使丁○○、庚○○二人不疑有他
          ，陷於錯誤，而由庚○○交付票號ＴＢ0000000號、面額四十萬元
          、八十五年八月五日期；票號ＴＢ0000000號、四十萬元、八十五
          年九月五日期之支票二紙。
    （７）另於八十二年至八十六年間，辛○○於庚○○、丁○○二人至該精舍禮佛
          參拜時，對庚○○、丁○○二人佯稱：將來會有不利之事情發生或所生之
          小孩考試如果要順利須要點燈與供萬佛，始可消災解厄等語，致使庚○○
          、丁○○二人不疑有他，陷於錯誤，而在該精舍內點法輪常轉富貴吉祥燈
          、法輪常轉萬事如意燈，並供奉萬佛，交付票號ＴＢ0000000號、
          面額四十萬元、八十五年七日期；票號ＡＴ0000000號、面額八萬
          五千元、八十七年八月三十日期之支票二紙。
Ｃ：丙○○之部分：
　　（１）於七十九年間，丙○○因所經營之生意不順遂、夫妻失和、其子身體欠佳
          ，而前至該精舍禮佛參拜時，戊○○、辛○○二人即藉機對丙○○佯稱經
          由佛祖之指示，上揭情事係因有陰霾跟隨者而致，需要發心捐贈精舍內之
          器物，始得超脫，致使丙○○不疑有他，陷於錯誤，而捐贈該精舍內房間
          打通作為佛堂使用之款項計十萬元。
    （２）於八十二年間，丙○○因被人倒債而前至該精舍參拜請示，辛○○即藉機
          對丙○○要在佛前發願發心捐贈五十萬元來回向，始得所經營之生意興盛
          等語，致使丙○○不疑有他，陷於錯誤，而交付台中三信、票號0000
          000號、面額五十萬元、八十一年九月二十一日期支票一紙。
    （３）於八十三年間，丙○○因事業不順遂與夫妻失和而前至該精舍請示，謝碧
          玉則藉機對丙○○佯稱：其福報不足，夫妻之間存有業障，需由丙○○在
          佛前發願再以經由菩薩指示丙○○需捐贈新建之道場一樓之大柱，以為福
          報等語，致使丙○○不疑有他，陷於錯誤，而交付華南商業銀行大里分行
          、面額六十萬元、八十三年五月二十四日期之支票一紙。
    （４）於八十一年間，丙○○因自認所經營事業較為順遂，前往該精舍摩拜時，
          辛○○則對丙○○佯稱係因菩薩之保佑才會事業順遂，所以要作功德、佈
          施、植福田，需由丙○○繼續捐贈該精舍內之韋陀菩薩、伽籃菩薩一對，
          致使丙○○不疑有他，陷於錯誤，而交付華南銀行大里分行、二十萬元、
          八十三年六月四日期之支票一紙。
    （５）八十一年間，丙○○因懷孕流產，辛○○則趁機對丙○○佯稱：丙○○之
          身後跟隨著兩個小男孩之陰霾，要丙○○作功德給該二名小男孩之陰霾，
          始得消災解厄等語，而該精舍內適缺乏價格二十萬元之缽一個，需要林惠
          娟發心作該功德等語，致使丙○○不疑有他，陷於錯誤，而交付華南銀行
          大里分行、面額分別為五萬元、十五萬元、八十三年七月二十一日、八十
          三年十一月十四日期之支票二紙，以供購買上開之缽使用。
    （６）於八十二年間，丙○○至該精舍禮佛參拜時，辛○○趁機對丙○○佯稱林
          惠娟之夫會有外遇、婚外情，會很嚴重，有可能導致夫妻分開。須作功德
          回向，該精舍二樓之天公爐可由丙○○發心，以消除上揭災厄等語，致使
          丙○○不疑有他，誤信為真，而交付華南商業銀行、面額二十萬元、八十
          三年六月十日期之支票一紙，以供購買該精舍二樓之天公爐所用。
    （７）八十四年間，丙○○因其第三個兒子身體不適，八十五年間更曾至臺中市
          榮民總醫院住院等情，而至該精舍禮佛參拜請示，辛○○則趁機對丙○○
          佯稱丙○○如要其子身體復元、夫妻和好、及其本人與第三個兒子均免於
          前揭所述之二名小男孩陰霾糾纏，需要發心作該精舍七樓藥師寶殿相關器
          物，供養該精舍七樓藥師寶殿、供製作該精舍七樓藥師寶殿之大柱、及點
          法輪常轉富貴吉祥燈、點法輪常轉萬事如意燈、正面萬佛、側面萬佛，共
          交付面額共一百零九萬五千五百元之支票十張。
    （８）另於八十四年間，辛○○向丙○○佯稱其感應普薩說丙○○之福報不夠，
          而彌勒菩薩是送財的，而丙○○亦係作生意、作股票的，彌勒菩薩對林惠
          娟是最好的，且菩薩指點丙○○要作六十五萬元之彌勒菩薩金身之功德等
          語，致使丙○○不疑有他，誤信為真，而以分期付款方式陸續交付台中市
          三信、票號0000000號、面額二十九萬元、八十四年一月十九日期
          ；台中三信、票號0000000號、面額二萬七千元、八十四年三月八
          日期；台中三信、票號0000000號、面額一萬元、八十五年七月十
          五日期；台中三信、面額一萬七千元、八十六年五月二十四日之支票四紙
          ，面額共三十四萬四千元給該精舍。
    （９）八十六年二月間，丙○○因臺中縣政府招標臺中縣大里市二期重劃區之土
          地問題，至上揭精舍禮佛請示，辛○○即趁機對丙○○佯稱：可以前往投
          標，但要在佛前發願如果標到土地要捐款來做藥師寶殿如此家中才會平安
          、第三個兒子也才會健康等語，丙○○於八十六年三月二十五日開標後標
          得其中一筆土地，而再至該精舍詢問何時得以出售他人時，辛○○則藉機
          對丙○○佯稱如果不交付前揭發願捐款，可能要等上一年以上之時間始有
          人購買等語，致使丙○○不疑有他，誤信為真，且上開標得土地款項又係
          丙○○向第三者借貸而來，利息負擔沉重，丙○○乃於八十六年十一月二
          十四日匯入一百萬元至戊○○於臺中市三信商業銀行帳戶內，另交付大里
          市農會、票號分別為ＡＣ0000000、ＡＣ0000000、ＡＣ0
          000000、ＡＣ0000000、ＡＣ0000000、ＡＣ000
          0000號，面額共四十八萬七千元之支票六紙。
                                                                        Ｋ
